Andrés Lamilla

Ingeniero Electrónico

Calle Corcega 573 08025 Barcelona (España) ⊠ andres@lamillac.com



Entusiasta de la robótica y la programación. Amante de los retos y desafíos. Interesado en la investigación y desarrollo de soluciones informáticas. Con grandes deseos por aplicar y aprender nuevos temas cada día. Con experiencia en manejo de servidores linux, programación en diferentes lenguajes y aplicacion de algoritmos de aprendizaje automático.

Formación académica

- 2012- Master in Artificial Intelligence, Universidad Politecnica de Catalunya, Barcelona.
- 2006-2010 Ingeniería Electrónica, Escuela Colombiana de Ingeniería, Bogota.

Formación complementaria

- 2012 Curso de seguridad informatica, Jedi junior empresa, Barcelona.
- 2012 **Building a Search Engine**, Curso gratuito ofrecido por Udacity, Online. http://www.udacity.com/
- 2011 **Introduction to Artificial Intelligence**, Curso gratuito ofrecido por Stanford, Online.
 - https://www.ai-class.com/
- 2011 Machine Learning, Curso gratuito ofrecido por Stanford, Online. http://www.ml-class.org/course/auth/welcome
- 2011 Curso de inglés, EF International Language Centers, Seattle. Realizado entre Abril y Septiembre
- 2010 **Simposio STSIVA**, Escuela Colombiana de Ingeniería, Bogotá. Simposio de tratamiento de señales, imágenes y visión artificial
- 2010 **Minicurso Visión infrarroja**, Escuela Colombiana de Ingeniería, Bogotá. Visión infrarroja: Teoría y aplicaciones, durante el simposio STSIVA
- 2009 Curso de microcontroladores Freescale, Escuela Colombiana de Ingeniería, Bogotá.

Programación de microcontroladores Freescale organizado por la rama estudiantil de la IEEE

Experiencia

Profesional

2016- **Programador web**, *Unnax*, Barcelona.

Desarrollo de aplicaciones para manejo de dinero

2014-2016 Programador web, Visual Engineering, Barcelona.

Durante mi estancia en Visual estuve encargado de implementar diferentes soluciones web y mobile, dentro de las cuales están:

Desarrollar una red social de familias usando el framework de python Django.

Corregir bugs e incidencias en la app mobile de Zara para Blackberry.

Incrementar la cobertura de tests para la app web mobile de Zara.

Desarrollar una single-page application de venta de camisas para Massimo Dutti.

Adición de algunas funcionalidades a app web para gas natural

2014- Programador web, Sys-admin, Linkgua Semantic, Barcelona.

Estuve en el equipo de desarrollo de esta aplicación web de lectura con análisis semantico. Me encargué de crear toda la estructura para ponerla en producción y gestionar los deploys. Ahora me encargo de mantener su correcto funcionamiento.

2012-2014 Operaciones, Spamina, Barcelona.

Realización de scripts para automatización de tareas.

Monitorización y control de servidores.

Manejo de incidencias en los sistemas.

Otros

2011 Especialista en sistemas de vigilancia, Activar, Bogota.

Instalación y mantenimiento de sistema de vigilancia en servidores con Zoneminder.

Idiomas

Español Nativo

Inglés Nivel medio

Premios

2009 **Robótica**, V Olimpiada Nacional de Robot Ecibot, Escuela Colombiana de Ingeniería, Bogotá.

Primer puesto en la categoría seguidor de línea básico

Conocimientos

SO Gnu/Linux (Debian, Ubuntu, Arch-Programación Django, Flask, PhalconPHP, Node, linux, Mandriva, RedHat, Fedora, Web Backbonejs, Emberjs, jQuery CentOS), FreeBSD, Windows

Programación Javascript, C/C++, Python, Bases de MySQL, MongoDB PHP, Ruby, Java, Matlab/Octave, Bash/Shell, Latex

Diseño Web HTML5, CSS3, SASS

Herramientas Nagios, Ansible, Docker, KVM, Virt-Linux manager, BackupPC, Dokuwiki, Wikimedia, Logstash/Kibana, sed Librerías IA OpenCV, FANN, scikit-learn

 $\begin{array}{ccc} \mbox{Utilidades} & \mbox{RequireJS, Grunt, Bower, Mocha, Jas-} \\ \mbox{Web} & \mbox{mine} \end{array}$

Intereses

- Fútbol
- Hiking
- Ciclísmo
- Running

Provectos

- -Aplicación web: Red internacional de familias https://www.ifamilynetworks.com
- -Aplicación web: Lector de libros con analisis semantico https://www.linkgua-books.com
- -Aplicación web: Lector de noticias con analisis semantico https://www.linkgua-semantic.com
- -Puesta en funcionamiento y mantenimiento de servidores Linux para sistemas de vigilancia, realizado para Activar SA
- -Manejo de dispositivos remotos mediante comandos gestuales, realizado para la materia de Vision Artificial en la Escuela Colombiana de Ingeniería
- -Robot seguidor de linea y de resolución de laberintos, realizado para participar en la V Olimpiada Nacional de Robot Ecibot
- -Collar de perros con localizador por GPS, Proyecto realizado en la Universidad
- -Página web del juego tres en línea 3D con adversario del sistema para probar el algoritmo min max
- -Reconocimiento de figuras geométricas y números de placas mediante cámara web. Proyecto realizado para reforzar el conocimiento de visión artificial